最高法院刑事判決　　　　　　　　　　　　　　　九十一年度台上字第五○三六號
　　上　訴　人　甲○○
右上訴人因違反毒品危害防制條例案件，不服台灣高等法院中華民國八十九年五月三
日第二審更審判決（八十九年度上更(一)字第六八號，起訴案號：台灣桃園地方法院檢
察署八十七年度偵字第八七五五、一二五七七號），提起上訴，本院判決如左：
    主  文
上訴駁回。
    理  由
按刑事訴訟法第三百七十七條規定，上訴於第三審法院，非以判決違背法令為理由，
不得為之。是提起第三審上訴，應以原判決違背法令為理由，係屬法定要件。如果上
訴理由狀並未依據卷內訴訟資料，具體指摘原判決不適用何種法則或如何適用不當，
或所指摘原判決違法情事，顯與法律規定得為第三審上訴理由之違法情形，不相適合
時，均應認其上訴為違背法律上之程式，予以駁回。本件原判決撤銷第一審之科刑判
決，改判論上訴人甲○○以連續販賣第二級毒品，累犯罪，判處有期徒刑玖年。係依
憑證人即向上訴人購買安非他命之曹逸泰及盧振慶於警訊之證詞，證人即於民國八十
七年五月十二日查獲上訴人之警員呂明泉之證詞，扣案之驗餘淨重壹佰伍拾點肆伍
公克之第二級毒品安非他命伍包及毛重捌點陸公克之安非他命壹袋，供秤量安非他命
所用之電子秤一台、供分裝安非他命所用之空袋拾個，經原審送請法務部調查局檢
驗結果，認於八十七年五月十二日為警查獲之結晶五包，均係第二級毒品甲基安非他
命，合計淨重一五三‧四五公克（包裝重一‧一六公克）之該局八十八年一月八日出
具之陸字第八七０九五二二八號檢驗通知書一紙，並參酌上訴人於警訊及檢察官偵
查時供稱：經朋友介紹向「阿富」買安非他命，當時購買四兩每兩價格新台幣（下同
）三萬元，目前安毒價格比當初購買之價格貴一、二萬元云云等證據資料，而為論斷
，已敘述其所憑之證據及認定之理由。而以上訴人否認販賣安非他命之犯行及所為辯
解，為飾卸之詞，並無足取，在理由內依憑調查所得證據詳加指駁；並說明：（一）
證人曹逸泰雖於第一審審理中改稱：不曾向上訴人購買安非他命，因其與上訴人有金
錢上之糾紛，故予誣指云云，然查其於警訊及偵訊之初，尚無心理防備亦未及串證，
自以當時所為之陳述較為接近真實而堪以憑信，其後之供述，顯係迴護上訴人之詞，
不足採信。（二）證人曹逸泰、盧振慶嗣雖均翻異最初之指證，改稱：彼等所證述上
訴人販賣安非他命之情事不實云云，惟以案重初供，且證人曹逸泰等最初所證與事實
相符，自以警訊之初供較為真實，彼等事後翻異之言，無非遭受上訴人之壓力或主觀
上懼怕上訴人報復，事後不得不為之不實證言，乃事理之常，自難執此為有利上訴人
之認定。（三）上訴人雖供出其安非他命係向綽號「阿富」、「大富」所買，惟未供
出「大富」、「阿富」之年籍、真實姓名及住居所供警方查緝，警方自無法由該指證
而破獲其上手之販毒者，上訴人要無邀此減刑寬典之理由。從形式上觀察，原判決並
無違背法令之情形存在。上訴意旨置原判決所為明白論斷於不顧，專憑其個人之意見
，就原判決理由已經詳細說明之事項，及原審採證認事之職權行使，漫事爭執，或泛
言原判決有理由不備、理由矛盾、適用法則不當、違背證據法則、經驗法則、論理法
則及應於審判期日調查之證據未予調查之違誤，難認已符合首揭法定之第三審上訴要
件。又查：（一）原判決已說明證人曹逸泰及盧振慶於警訊時均證稱：有向上訴人購
買安非他命云云，且參酌上訴人於警訊時亦供認其向綽號「阿富」者所購安非他命之
價格較市價便宜一、二萬元之情事，認上訴人確有意圖營利販售安非他命之心證理由
，況上訴人既否認有販賣之行為，當不願供出其如何賺取差價或有其他得利之詳情，
原判決並無判決理由不備之情形，上訴意旨妄指為違法，並非依據卷內訴訟資料為指
摘之正當第三審上訴理由。（二）證據之取捨，為事實審法院之職權。原判決已敘明
證人即向上訴人購買安非他命之曹逸泰及盧振慶於警訊之證詞，與事實相符，可資採
取，至彼等於檢察官偵查或第一審之翻異前詞，應為遭受上訴人之壓力或主觀上懼怕
上訴人報復，事後不得不為之不實證言，乃事理之常，自難執此為有利上訴人之認定
；再上訴人所辯：因腳傷行動不便，需一次購入大量安非他命，且扣案之電子秤乃為
免「大富」所賣之安非他命重量不足等語，並不足採信之心證理由。又是否命證人與
上訴人對質，審理事實之法院本有裁酌之職權，原判決既認依憑上開證據，上訴人應
負之罪責，已臻明確，且證人曹逸泰及盧振慶於警訊均已證述明確，原審於傳拘盧振
慶無著後，認無需續為無益之調查，並無違誤可言，上訴人自不得執此指摘，資為合
法之第三審上訴理由。（三）原判決已載明依據證人盧振慶於警訊之證詞，認定上訴
人有販賣安非他命八次，其中二次為五千元，六次為三千元之犯行，且證人盧振慶於
警訊時，證稱：伊所吸食之安非他命是向上訴人所購買，每次三千元至五千元不等，
共買七、八次，兩次均是五千元云云（見八十七年度偵字第一二五七七號偵查卷第十
二頁背面），上訴意旨主張原判決事實之認定有違證據法則，尚非依據卷內訴訟資料
為指摘之正當第三審上訴理由。（四）警方緝毒之技巧，並無一定之準則，每因犯罪
之方式及時地之不同，而有所差異；又本件證人即警員呂明泉查獲證人曹逸泰之時間
，為八十七年五月十二日，距其於八十八年四月二十一日第一審法院作證之日期已近
一年，呂明泉於該院審理時證稱：僅記得查獲之情形，至曹逸泰與上訴人之交談內容
，當時未聽清楚，且時日已久，不復記憶等語，並未違背經驗法則，且原判決據證人
呂明泉所證述之查獲情節，認定上訴人與曹逸泰有約妥欲販售安非他命之情事，並未
違背證據法則，上訴意旨主張證人呂明泉未安排誘捕上訴人，有違緝毒慣例，且其未
記憶曹逸泰與上訴人之談話內容，有違經驗法則，另原判決依證人呂明泉所證之查獲
情節，認定上訴人欲販售安非他命予曹逸泰等情，更屬違背證據法則云云，係就原審
採證認事職權之適法行使，專執其個人意見，漫事爭執，仍非正當之第三審上訴理由
。（五）刑事訴訟法第三百七十九條第十款所謂應行調查之證據範圍，自係以第二審
審判中案內所存在之一切證據為限，不得以法院有發現真實之義務，指摘法院未於審
判期日蒐集證據，執為上訴第三審之理由。原判決已敘稱上訴人未能依毒品危害防制
條例第十七條之規定予以減刑之理由，且據卷內資料亦無警方已因上訴人之指證而破
獲其毒品來源之具體證據，上訴意旨徒執己見，泛指其已供出毒品來源之線索，僅因
警方未予追查所致，原審未再為調查，有所違誤等語，亦非依據卷內訴訟資料為指摘
之合法第三審上訴理由。其上訴違背法律上之程式，應予駁回。
據上論結，應依刑事訴訟法第三百九十五條前段，判決如主文。
中      華      民      國    九十一    年      九      月     十一     日
                              最高法院刑事第十庭
                                  審判長法官  林  增  福
                                        法官  邵  燕  玲
                                        法官  吳  昆  仁
                                        法官  陳  世  雄
                                        法官  惠  光  霞
      右正本證明與原本無異
                                              書  記  官
中      華      民      國    九十一    年      九      月     十七     日
